臺灣新北地方法院三重簡易庭民事判決
                                   111年度重簡字第1607號
原      告  第一產物保險股份有限公司

法定代理人  李正漢  
訴訟代理人  張鈞迪  
被      告  鍾禮文  

上列當事人間請求侵權行為損害賠償（交通）事件，於民國111
年9月8日言詞辯論終結，本院判決如下：
    主  文
被告應給付原告新臺幣壹拾叁萬柒仟伍佰玖拾壹元，及自民國一
百一十一年七月二十九日起至清償日止，按年息百分之五計算之
利息。
原告其餘之訴駁回。
訴訟費用由被告負擔百分之七十三，餘由原告負擔。
本判決原告勝訴部分得假執行。 
    事  實  及  理  由
一、本件被告經合法通知，未於言詞辯論期日到場，查無民事訴
    訟法第386條所列各款情事，應准原告之聲請，由其一造辯
    論而為判決，合先敘明。
二、原告起訴主張：緣被告於民國109年8月27日7時38分許，駕
    駛車牌號碼0000-00號自用小客車，行經新北市○○區○○路000
    號處，因行駛時未注意車前狀況，並採取必要之安全措施之
    過失，致撞擊原告所承保、訴外人阮華均所有、訴外人顏超
    群所駕駛之車牌號碼000-0000號自用小客貨車（下稱系爭車
    輛），系爭車輛因而受損，經送修支出修復費用新臺幣（下
    同）189,100元（含鈑金19,540元、零件152,280元、塗裝17
    ,280元）。原告已依保險契約賠付被保險人上開修理費，依
    法取得代位權。為此，爰依侵權行為及保險代位之法律關係
    ，請求判決被告應給付原告189,100元，及自起訴狀繕本送
    達翌日起至清償日止，按年息百分之5計算之利息之事實，
    業據提出汽車保險計算書、統一發票、新北市政府警察局道
    路交通事故當事人登記聯單、新北市政府警察局道路交通事
    故初步分析研判表、行照、駕照、估價單、維修明細表及車
    損照片等件為證，並經本院依職權向新北市政府警察局林口
    分局調取本件車禍肇事資料核閱屬實，有道路交通事故肇事
    人自首情形記錄表、道路交通事故現場圖、道路交通事故現
    場草圖、道路交通事故調查報告表(一)(二)、A3類道路交通
    事故調查紀錄表、調查筆錄、事故現場相片、道路交通事故
    當事人酒精測定紀錄表、道路交通事故肇事人自首情形記錄
    表、新北市政府警察局道路交通事故初步分析研判表等件附
    卷可資佐證。被告則已於相當時期受合法之通知，而於言詞
    辯論期日不到場，亦未提出準備書狀爭執，依法視同自認，
    自堪認原告之主張為真實。
三、按汽車行駛時，駕駛人應注意車前狀況及兩車並行之間隔，
    並隨時採取必要之安全措施，不得在道路上蛇行，或以其他
    危險方式駕車。道路交通安全規則第94條第3項定有明文。
    經查，本件被告於警詢時稱：「（事故發生前之行進路線、
    方向、車道、位置、肇事經過及車速？第一次撞擊點位置？
    ）答：我從佳林路直行往中山路方向，因未注意前方，撞上
    停在汽車停車格內之B車及C車。汽車右前車頭（身）。」等
    語；系爭車輛駕駛人即訴外人顏超群於警詢時陳稱：「（問
    ：請你詳述車禍發生經過情形？車速為何？）答：我的車輛
    下午就停在34號汽車停車格內，至早上07點38分時許，我發
    現對方自小客車撞到我車輛左側，對方的自小車車號0000-0
    0車頭整個損壞，在現場無法移動。我為靜止狀態。」等語
    ，有調查筆錄及A3類道路交通事故調查紀錄表等資料存卷可
    參，足見被告駕駛系爭車輛行經肇事地點時，因行駛時，未
    注意車前狀況，並隨時採取必要之安全措施致肇事，有違上
    開道路交通安全規則之規定，堪認被告對本件事故之發生具
    有過失，是新北市政府警察局交通警察大隊亦同此認定「甲
    ○○行駛時，未注意車前狀況，並採取必要之安全措施」為肇
    事原因，此有道路交通事故初步分析研判表附卷可稽，益徵
    被告就本件事故之發生，確應負過失責任甚明。
四、次按因故意或過失，不法侵害他人之權利者，負損害賠償責
    任。汽車、機車或其他非依軌道行駛之動力車輛，在使用中
    加損害於他人者，駕駛人應賠償因此所生之損害。被保險人
    因保險人應負保險責任之損失發生，而對於第三人有損失賠
    償請求權者，保險人得於給付賠償金額後，代位行使被保險
    人對於第三人之請求權。但其所請求之數額，以不逾賠償金
    額為限。前項第三人為被保險人之家屬或受僱人時，保險人
    無代位請求權。但損失係由其故意所致者，不在此限。民法
    第184條第1項前段、第191條之2前段及保險法第53條分別定
    有明文。次按不法毀損他人之物者，被害人得請求賠償其物
    因毀損所減少之價額。民法第196條第1項亦有明文。又依民
    法第196條請求賠償物被毀損所減少之價額，固得以修復費
    用為估定之標準，但以必要者為限（如修理材料以新品換舊
    品，應予折舊）。經查，原告承保之系爭BEK-1928號自用小
    客貨車為108年10月（推定為15日）出廠使用，有行車執照
    在卷可稽，至109年8月27日受損時已使用10月餘，依營利事
    業所得稅結算申報查核準則，提列折舊以1年為計算單位，
    其使用期間未滿1年者，按實際使用月數相當於全年之比例
    計算之，不滿1月者，以1月計，為11月，其零件已有折舊，
    據原告所提出之估價單所載，修車支出之零件費為新臺幣（
    下同）為152,280元，更新零件之折舊價差顯非必要，自應
    扣除，本院依行政院公布之固定資產耐用年數表及固定資產
    折舊率表，即非運輸業用客車、貨車之耐用年數五年，依定
    率遞減法每年折舊千分之三六九，上開零件之折舊金額為51
    ,509元〔計算式：第一年：152,280元×0.369×(11/12)＝51,50
    9元，元以下四捨五入〕，則扣除折舊後，原告得請求之修車
    零件費為100,771元（計算式：152,280元－51,509元＝100,77
    1元）。此外，原告另支出修車鈑金費用19,540元及塗裝費
    用17,280元，是原告共得請求之修車費用計137,591元（計
    算式：100,771元＋19,540元＋17,280元＝137,591元）。
五、從而，原告依侵權行為及保險代位之法律關係，請求被告應
    給付原告137,591元，及自起訴狀繕本送達翌日即111年7月2
    9日起至清償日止，按年息百分之5計算之利息，為有理由，
    應予准許。逾此部分之請求，為無理由，應予駁回。
六、本判決原告勝訴部分，係適用簡易程序所為被告敗訴之判決
    ，爰依職權宣告假執行。
七、結論：原告之訴為一部有理由，一部無理由，依民事訴訟法
    第436條第2項、第79條、第385條第1項前段、第389條第1項
    第3款，判決如主文。
中　　華　　民　　國　　111 　年　　9 　　月　　12　　日
                      臺灣新北地方法院三重簡易庭
                          法      官  彭松江
以上正本係照原本作成。
如不服本判決，應於送達後20日內，向本院提出上訴狀並表明上
訴理由，如於本判決宣示後送達前提起上訴者，應於判決送達後
20日內補提上訴理由書（須附繕本）。
中　　華　　民　　國　　111 　年　　9 　　月　　12　　日
                          書  記  官  許雁婷